【裁判字號】    99,裁,2409
【裁判日期】    991014
【裁判案由】    土地徵收
【裁判全文】
最  高  行  政  法  院  裁  定
                                      99年度裁字第2409號
上  訴  人  甲○○○○○○○○○○○○○
被 上訴 人  臺北市政府地政處
代  表  人  黃榮峰
上列當事人間土地徵收事件，上訴人對於中華民國99年7月22日
臺北高等行政法院98年度訴字第2180號判決，提起上訴，本院裁
定如下：
    主  文
上訴駁回。
上訴審訴訟費用由上訴人負擔。
    理  由
一、按對於高等行政法院判決之上訴，非以其違背法令為理由，
    不得為之，行政訴訟法第242條定有明文。依同法第243條第
    1項規定，判決不適用法規或適用不當者，為違背法令；而
    判決有同條第2項所列各款情形之一者，為當然違背法令。
    是當事人對於高等行政法院判決上訴，如依行政訴訟法第24
    3條第1項規定，以高等行政法院判決有不適用法規或適用不
    當為理由時，其上訴狀或理由書應有具體之指摘，並揭示該
    法規之條項或其內容；若係成文法以外之法則，應揭示該法
    則之旨趣；倘為司法院解釋或本院之判例，則應揭示該判解
    之字號或其內容。如以行政訴訟法第243條第2項所列各款情
    形為理由時，其上訴狀或理由書，應揭示合於該條項各款之
    事實。上訴狀或理由書如未依此項方法表明，或其所表明者
    與上開法條規定不合時，即難認為已對高等行政法院判決之
    違背法令有具體之指摘，其上訴自難認為合法。
二、本件上訴人對於高等行政法院判決上訴，主張：原審認定系
    爭土地非私有未徵收土地而屬臺北市所有，僅係以原審98年
    度訴字第2181號判決認定系爭土地移轉予臺北市為合法且未
    侵害上訴人權利為依據，有率斷之嫌。上訴人在原審主張系
    爭土地徵收失效，不得逕移轉登記為臺北市所有此一重要攻
    擊防禦方法，原審未加以審酌，有判決不備理由之違誤。系
    爭土地是否為「私有未徵收土地」而得作為容積移轉使用，
    依上訴人所提「公共設施保留地容積移轉申請流程圖」、「
    由接受基地所有權人檢附相關資料向本府提出申請」觀之，
    自得由土地所有權人向地政機關申請「未徵收證明」以茲為
    憑。原審未對此一證據詳為調查，有判決與卷內資料不符之
    違誤等語，為其理由。惟原判決認依都市計畫法第83條之1
    第1項；都市計畫容積移轉實施辦法第4條第1項及臺北市都
    巿計畫容積移轉審查許可條件第2點、第3點規定，可知得辦
    理容積移轉之送出基地，乃係以尚未經徵收之私有土地為限
    。系爭土地雖原為上訴人所有，惟於民國62年6月28日即經
    臺北市政府公告徵收，雖未於徵收當時辦妥所有權移轉登記
    ，重測後並仍登記上訴人名下，然已經被上訴人依法囑託大
    安地政事務所，就該被徵收之系爭土地辦理所有權移轉登記
    臺北市所有，並於98年2月20日辦畢，經通知上訴人在案；
    上訴人不服，循序提起行政訴訟，經原審98年度訴字第2181
    號判決駁回確定，是系爭土地所有權移轉登記予臺北市之處
    分既經確定判決確認合法且未侵害上訴人之權利，不容上訴
    人再事爭執，上訴人本無須向被上訴人申請核發「未徵收證
    明」之必要；且系爭土地既為臺北市所有，亦非得為上訴人
    容積移轉之客體，上訴人並無起訴之利益等語，業已於理由
    中詳予論斷。上訴意旨，雖以該判決違背法令為由，惟核其
    上訴理由書所載內容，無非復執業經原審論斷不採之陳詞，
    再予爭執，或就原審取捨證據、認定事實之職權行使，指摘
    其為不當，或係以其一己對法規之主觀見解，任意指摘原判
    決所為論斷有不適用法規或適用不當之情，並就原審已論斷
    者，泛言未論斷，或就原審所為論斷，泛言其論斷不合法，
    而非具體表明合於不適用法規、適用法規不當、或行政訴訟
    法第243條第2項所列各款之情形，難認對該判決之如何違背
    法令已有具體之指摘，應認其上訴為不合法。
三、據上論結，本件上訴為不合法。依行政訴訟法第249條第1項
    前段、第104條、民事訴訟法第95條、第78條，裁定如主文
    。
中    華    民    國    99    年    10    月    14    日
                    最高行政法院第二庭
                        審判長法官  鍾  耀  光
                              法官  鄭  忠  仁
                              法官  劉  介  中
                              法官  陳  鴻  斌
                              法官  黃  淑  玲

以  上  正  本  證  明  與  原  本  無  異
中    華    民    國    99    年    10    月    14    日
                              書記官  王  史  民

司法院資訊處製作；財團法人民間司法改革基金會備份。
